【裁判字號】    99,訴,241
【裁判日期】    990603
【裁判案由】    毒品危害防制條例
【裁判全文】
臺灣基隆地方法院刑事判決               99年度訴字第241號
公  訴  人  臺灣基隆地方法院檢察署檢察官
被      告  乙○○
上列被告因違反毒品危害防制條例案件，經檢察官提起公訴（99
年度毒偵字第229 號），被告就被訴事實為有罪之陳述，本院合
議庭裁定由受命法官獨任進行簡式審判程序審理，判決如下：
    主  文
乙○○施用第一級毒品，累犯，處有期徒刑捌月，扣案之內有海
洛因殘渣之包裝袋貳只沒收銷燬之、扣案之注射針筒壹支、塑膠
藥鏟貳支沒收；又施用第二級毒品，累犯，處有期徒刑肆月。應
執行有期徒刑拾月，扣案之內有海洛因殘渣之包裝袋貳只沒收銷
燬之、扣案之注射針筒壹支、塑膠藥鏟貳支沒收。
    事  實
一、乙○○前因施用毒品案件，經本院先後以90年度毒聲字第48
    4號、91年度毒聲字第458號裁定送觀察、勒戒後，均因認無
    繼續施用毒品之傾向，由臺灣基隆地方法院檢察署檢察官先
    後於民國90年4 月23日、91年6 月22日分以90年度毒偵字第
    590 號、91年度毒偵字第460 號為不起訴處分確定；復因施
    用毒品案件，經本院以94年度訴字第887 號判決判處應執行
    有期徒刑9 月確定，而於95年9 月30日縮刑期滿執行完畢。
    詎其猶不知悔改戒除毒癮，復基於施用第一級毒品之犯意，
    於99年2 月7 日晚上某時刻，在基隆市○○區○○路54號住
    處附近某空屋內，以針筒注射之方式，施用第一級毒品海洛
    因1 次；又基於施用第二級毒品之犯意，於99年2 月8 日下
    午某時刻，在上址，以玻璃球燒烤之方式，施用第二級毒品
    甲基安非他命1 次。嗣於同年2 月10日下午2 時10分許，在
    基隆市安樂區○○○路41號旁為警盤查，當場查獲其所有工
    施用第一級毒品海洛因所用之內有海洛因殘渣之包裝袋2 只
    （殘渣無法析離）、注射針筒1 支及塑膠藥鏟2 支，始悉上
    情。
二、案經基隆市警察局第四分局報告臺灣基隆地方法院檢察署檢
    察官偵查起訴。
    理  由
壹、程序事項
    本件被告乙○○所犯者非為死刑、無期徒刑、最輕本刑為3
    年以上有期徒刑之罪或高等法院管轄第一審案件，其於準備
    程序進行中，先就被訴事實為有罪之陳述，經告知其簡式審
    判程序之旨，並聽取公訴人、被告之意見後，本院業已依刑
    事訴訟法第273 條之1 第1 項之規定，裁定由受命法官獨任
    以簡式審判程序進行本案之審理。是依刑事訴訟法第273 條
    之2之 規定，本件之證據調查，即不受同法第159 條第1 項
    、第16 1條之2 、第161 條之3 、第163 條之1 及第164 條
    至第170 條規定之限制。
貳、實體事項
一、上揭事實，業據被告於本院準備程序及審理時坦承在卷，且
    其為警查獲後所採集之尿液經送驗結果，呈甲基安非他命、
    嗎啡之陽性反應，此有台灣尖端先進科技醫藥股份有限公司
    出具之濫用藥物檢驗報告1 紙附卷可稽，並有上揭扣案物品
    可佐，是被告自白與事實相符，足以採信。又被告前因施用
    毒品案件，經裁定送觀察、勒戒後，因無繼續施用毒品之傾
    向，由檢察官為不起訴處分，嗣於觀察勒戒執行完畢釋放5
    年內再犯施用毒品罪，經法院判處如事實欄一所示有期徒刑
    等情，有臺灣高等法院被告前案紀錄表在卷可稽。被告既曾
    於「五年內再犯」，且經法院判處罪刑確定，竟又再次於如
    事實欄一所示之時間，施用第一級、第二級毒品，即非屬毒
    品危害防制條例第20條第3 項所定「五年後再犯」之情形，
    從而，檢察官依法逕行起訴，於法要無不合。綜上所陳，本
    案事證明確，被告施用毒品犯行，洵堪認定，應依法論科。
二、查海洛因、甲基安非他命分係毒品危害防制條例第2 條第2
    項第1 款、第2 款所定之第一級、第二級毒品，被告於施用
    毒品後5 年以內，再犯本件施用第一級毒品海洛因、第二級
    毒品甲基安非他命之行為，係犯毒品危害防制條例第10條第
    1 項、第2 項之施用第一級、第二級毒品罪。被告持有第一
    級毒品海洛因及第二級毒品甲基安非他命之低度行為，應為
    施用第一級、第二級毒品之高度行為所吸收，不另論罪。其
    所犯上開2 罪，犯意各別，行為不同，應予分論併罰。又其
    前曾受如事實欄一所示之有期徒刑執行完畢，此有臺灣高等
    法院被告前案紀錄表在卷足憑，其於有期徒刑執行完畢後之
    5 年內，故意再犯本件有期徒刑以上之罪，為累犯，其所犯
    上開2 罪，均應依刑法第47條第1 項加重其刑。爰審酌被告
    犯罪之動機、曾有施用毒品之前科仍不知戒除，惟犯罪後坦
    承犯行，且所犯之施用毒品犯行乃戕害自己身心健康，並未
    危及他人等一切情狀，分別量處如主文所示之刑，併定其應
    執行之刑。
三、扣案內有海洛因殘渣之包裝袋2 只，經鑑定後，含有第一級
    毒品海洛因之成分（殘渣無法析離），此有基隆市警察局第
    四分局查獲涉嫌毒品危害防制條例毒品初步鑑驗報告單1 紙
    在卷可稽，爰依毒品危害防制條例第18條第1 項宣告沒收銷
    燬之；扣案之注射針筒1 支及塑膠藥鏟2 支，係被告所有供
    （非專供）其施用第一級毒品之器具，業據被告於本院審理
    時供明在卷，爰依刑法第38條第1 項第2 款之規定，宣告沒
    收。
據上論斷，應依刑事訴訟法第273 條之1 、第299 條第1 項前段
，毒品危害防制條例第10條第1 項、第2 項、第18條第1 項前段
，刑法第11條前段、第47條第1 項、第51條第5 款、第38條第1
項第2 款，判決如主文。
本案經檢察官甲○○到庭執行職務。
中    華    民    國    99    年    6    月    3      日
                  刑事第二庭法  官  黃梅淑
以上正本證明與原本無異。
如不服本判決應於收受送達後10日內向本院提出上訴書狀，並應
敘述具體理由；其未敘述上訴理由者，應於上訴期間屆滿後20日
內向本院補提理由書(均須按他造當事人之人數附繕本)「切勿逕
送上級法院」。
中    華    民    國    99    年    6    月    3      日
                            書記官  丁妍君
附錄論罪法條：
毒品危害防制條例第10條
施用第一級毒品者，處 6 月以上 5 年以下有期徒刑。
施用第二級毒品者，處 3 年以下有期徒刑。

司法院資訊處製作；財團法人民間司法改革基金會備份。
